臺灣臺北地方法院民事裁定　　　　　99年度執消債更字第66號
聲　請　人
即債務人　　張正一
相　對　人
即債權人　　萬泰商業銀行股份有限公司
法定代理人　盧正昕
代　理　人　李明書
　　　　　　朱有慶
相　對　人
即債權人　　台新國際商業銀行股份有限公司
法定代理人　蔡榮棟
相　對　人
即債權人　　中國信託商業銀行股份有限公司
法定代理人　辜松
相　對　人
即債權人　　台北富邦商業銀行股份有限公司
法定代理人　韓蔚廷
相　對　人
即債權人　　聯邦商業銀行股份有限公司
法定代理人　李憲章
代　理　人　蕭智中
　　　　　　陳鈺婷
相　對　人
即債權人　　花旗（台灣）商業銀行股份有限公司
法定代理人　管國霖
相　對　人
即債權人　　遠東國際商業銀行股份有限公司
法定代理人　洪信德
相　對　人
即債權人　　摩根聯邦資產管理股份有限公司
法定代理人　葉世禧
代　理　人　蕭智中
　　　　　　陳鈺婷
相　對　人
即債權人　　玉山商業銀行股份有限公司
法定代理人　曾國烈
代　理　人　林玉惠
相　對　人
即債權人　　第一商業銀行股份有限公司
法定代理人　蔡慶年
代　理　人　黃朝掌
相　對　人
即債權人　　大台北商業銀行股份有限公司
法定代理人　陳淑美
上列當事人間聲請消費者債務清理事件，本院裁定如下：
    主  文
債務人所提如附件一所示之更生方案應予認可。
債務人在未依更生條件全部履行完畢前，應受如附件二所示之生
活程度限制。
    理  由
一、按債務人有薪資、執行業務所得或其他固定收入，法院認更
    生方案之條件公允者，得不經債權人會議可決，逕依債務人
    之聲請或依職權以裁定認可更生方案；法院為認可之裁定時
    ，因更生方案履行之必要，對於債務人在未依更生條件全部
    履行完畢前之生活程度，得為相當之限制，消費者債務清理
    條例第64條第1項、第62條第2項分別定有明文。
二、查債務人經本院99年度消債更字第 160號裁定開始更生程序
    ，其所提如附件一所示之更生方案，條件為自更生方案認可
    裁定確定後之次月25日為第1期，以每 1個月為1期，每期清
    償新臺幣(下同)11,000元，共清償96期，合計 8年，總清償
    數額1,056,000元，清償成數73.5%，並於每期當月25日依債
    權比例，按期分別給付予各債權人。該更生方案經轉知各債
    權人，除債權人台新國際商業銀行股份有限公司及第一商業
    銀行股份有限公司以書面確答同意；花旗(台灣)商業銀行股
    份有限公司逾期迄未以書面表示意見，應視為同意；中國信
    託商業銀行股份有限公司、聯邦商業銀行股份有限公司及摩
    根聯邦資產管理股份有限公司逾期始以書面確答不同意，亦
    應視為同意外，其餘債權人均遵期以書面確答不同意，不符
    消費者債務清理條例第60條第2項規定之可決條件。
三、次查債務人任職於安勤有限公司，以其每月薪資及年終獎金
    合併計算後，確有每月平均28,100元之固定收入，名下僅有
      立科技股份有限公司投資額14,490元，並無其他有價值且
    易於變價之財產，有上開公司出具之在職證明書、薪俸袋、
    稅務電子閘門財產所得調件明細表各附卷可稽。其每月支出
    提列17,028元，包含扶養費4,000元，個人消費性支出10,90
    0元(含租金3,000元)、勞健保費及勞退金之非消費性支出各
    688 元、1440元，有房屋租賃契約書影本、薪俸袋各在卷可
    稽，已低於台北市100年度每人每月最低生活費用 14,794元
    ，顯無浪費情事。其中勞退金 1,440元係其任職公司之法定
    提繳額，債務人薪資內含法定提繳額係經其雙方議定事項，
    並非債務人於雇主法定提繳額外之自提額，有該公司證明書
    在卷足憑。又上開扶養費係扶養其父1,000元、其母2,000元
    及領有身心障礙手冊之弟1,000元，其父母均已 70餘歲，育
    有子女三人，另二名子女均係領有身心障礙手冊之多障人士
    ，並無收入，故由債務人一人獨立負擔扶養義務，又其父母
    各領有低收入戶老人生活津貼 6,000元，其父每半年另領有
    休耕款16,322元，平均每月2,720元，合計每月8,720元，此
    外並無其他所得，參酌本國年滿70歲申報受扶養直系尊親屬
    每人免稅額123,000元，每月平均 10,250元之標準，債務人
    每月給付其父、母各1,000元及2,000元，並未逾上開標準；
    又其弟為多障人士，並患有眼疾，其父母為低收入戶尚待債
    務人扶養已見前述，復無其他先順序之扶養義務人，故由債
    務人每月給付 1,000元補貼其醫療費用及生活，亦屬適當，
    有戶籍謄本、其弟妹身心障礙手冊影本、嘉義縣政府函、其
    父母名下義竹鄉農會存摺入帳明細、本院100年3月29日及 6
    月13日調查筆錄、其父母弟妹97度及98年度綜合所得稅各類
    所得資料清單等各在卷可稽；再查其以每月收入扣除支出之
    近全數餘額11,000元作為每期清償金額，共清償96期，合計
    8年，總清償數額1,056,000元，清償成數 73.5%，堪認債務
    人已盡清償誠意，至債權人不同意更生方案之理由略以：清
    償成數過低、債務人工作年限尚有19年，得以未來所得再增
    加清償成數云云，惟查更生方案之清償成數並非認可更生方
    案之唯一標準，倘債務人所列收入確實，支出又屬必要，並
    以收入扣除支出之餘額用供清償，其方案堪認適當，又消費
    者債務清理條例之訂定，係為使不幸陷於經濟上困境之消費
    者，有重建復甦之機會，同條例第53條第2項第3款復規定更
    生方案最終清償期僅得延長為 8年，本件債務人已提出最長
    清償期限8年之更生方案，殊無再課以8年後之未來所得增加
    清償之餘地，債權人上開主張均不足採。是上開更生方案核
    屬公允、適當、可行，且無同條例第64條第 2項所定不應認
    可之消極事由存在，爰依同條例第64條第 1項規定，不經債
    權人會議可決，以裁定認可該更生方案。另依同條例第62條
    第 2項規定，就債務人在未依更生條件全部履行完畢前之生
    活程度，予以相當之限制，爰裁定如主文。
四、如不服本裁定，應於裁定送達後10日內，以書狀向本院司法
    事務官提出異議。
中    華    民    國   100    年    6     月    30    日
              民事執行處司法事務官  林夢雯
附件一：更生方案。
附件二：更生債務人之生活限制。